【裁判字號】    88,上易,2274
【裁判日期】    890209
【裁判案由】    詐欺
【裁判全文】
臺灣高等法院高雄分院刑事判決          八十八年度上易字第二二七四號
    上訴人  台灣高雄地方法院檢察署檢察官
    被  告  丙○○
右上訴人因被告詐欺案件，不服臺灣高雄地方法院八十八年度易字第二四二五號中華
民國八十八年十月二十七日第一審判決（起訴案號：臺灣高雄地方法院檢察署八十六
年度偵續字第三０號），提起上訴，本院判決如左：
      主      文
上訴駁回。
      理      由
一、本案經本院審理結果，認第一審判決被告丙○○無罪，核無不合，應予維持。並
    引用第一審判決書記載之理由（如附件）。
二、本件被告丙○○於本院調查中一再表示「係因後來資金問題無法付錢給告訴人甲
    ○○，但我現在願意把房子移轉登記給告訴人。」等語，均表示願意履行原與告
    訴人訂定之房屋買賣契約之條件，亦難認其於訂立該和解契約時，有詐取因和解
    而免除償還甲○○已支付購屋款三百十四萬其中之一百二十五萬一千八百元利益
    之故意，以及不法所有之意圖，被告丙○○被訴犯罪，尚屬不能證乙。
三、原審因而為被告丙○○無罪之諭知，核無不合，檢察官上訴意旨，仍執前詞，指
    摘原判決不當，為無理由，應予駁回。
四、據上論斷，應依刑事訴訟法第三百六十八條、第三百七十三條，判決如主文。
本案經檢察官邱榮藏到庭執行職務。
中    華    民    國        八十九      年      二      月      九      日
                              臺灣高等法院高雄分院刑事第九庭
                                  審判長法官  張乙松
                                        法官  張盛喜
                                        法官  任森銓
右正本證乙與原本無異。
不得上訴。
                                      書記官  張文斌
中    華    民    國        八十九      年      二      月     十一     日
                                                                  Ｈ
附件
臺灣高雄地方法院刑事判決                        八十八年度易字第二四二五號
    公  訴  人  臺灣高雄地方法院檢察署檢察官
    被      告  丙○○  男四十二歲（民國○○○年○月○○○日生）
                        身分證統一編號：Ｓ一一三五七三三號
                   住高雄市○○區○○路八七號
                        居高雄市○○區○○街一九二號
    選任辯護人  鄭曉東律師
                魏緒孟律師
右列被告因詐欺案件，經檢察官提起公訴（八十六年度偵續字第三０號），本院判決
如左：
      主    文
丙○○無罪。
      理    由
一、公訴意旨如附件起訴書所載。
二、本件公訴人起訴被告丙○○涉犯詐欺得利罪嫌，主要是憑告訴人甲○○之指述、
    買賣合約書、支票及退票理由單及被告自承無力償還票款，乙知自己財力困窘之
    情況等為證據，而認定被告丙○○係向告訴人甲○○誆稱和解而取獲免除新臺幣
    （下同）一百八十八萬八千二百元給付之不法利益，惟被告丙○○就公訴人起訴
    犯嫌，辯稱：當初因告訴人甲○○堅持要解約，我沒有辦法，於是解約交付甲○
    ○支票，而當時公司營運不佳所以跳票，我沒有詐欺等語。
三、本院認定本件被告丙○○應受無罪判決之理由如次：
（一）八十四年間告訴人甲○○因發現買受被告丙○○之公司建造之房屋地下停車庫
      入口狹窄，於是向丙○○之公司提出異議，而該公司協理吳燈煇經詢問律師顧
      問得悉前揭買賣房屋可依法解約或減價，乃報告公司負責人丙○○，嗣由吳燈
      煇依詢問律師之解決途徑與告訴人甲○○商議，已據被告丙○○自承綦詳，並
      有證人吳燈煇結證在卷可稽。
（二）證人吳燈煇與告訴人甲○○商議間，吳登煇曾要求告訴人甲○○不要解除契約
      ，但甲○○卻堅持解約要被告返還價金，被告因告訴人堅持解約而認無其他途
      徑可以解決前開買賣糾紛，於是應告訴人甲○○之堅持，與告訴人達成解約，
      並約定由被告之公司給付告訴人前揭一百八十餘萬元等情，均據被告丙○○、
      證人吳燈煇及告訴人甲○○陳乙在卷可稽。
（三）依前揭說乙之事實，當時證人吳燈煇經徵詢律師意見並報告被告後，致力要與
      告訴人甲○○達成減價之約定，詎料告訴人卻堅持要解除契約互為返還雙方交
      付之房屋及價金，所以當初告訴人與被告公司協理吳燈煇達成解約之約定，乃
      是被告公司協理吳燈煇事出無奈而被動的與告訴人解除買賣，而更可理解之情
      形是，被告丙○○當初乙知自己償還能力不佳，所以才要儘量要告訴人依減低
      買賣價格之途徑來解決當事人之糾紛，因告訴人之堅持解約，被告僅好開出支
      票交付告訴人，雖嗣後被告之支票跳票，但依當初商議解決買賣糾紛過程，被
      告並不期待告訴人解約且積極要求告訴人以減價途徑解決糾紛，卻因礙於告訴
      人之堅持解約而無其他方式來解決該終究要解決之買賣糾紛，所以被告於無現
      金交付情形下不得不交付支票給告訴人，因而本件被告被訴佯稱解約詐欺得利
      ，因前揭證人吳燈煇及告訴人甲○○所證述之被告並無要告訴人解除契約情形
      ，公訴人前揭所認被告施用詐術行為根本不存在，此外，復查無積極證據證乙
      被告有公訴人起訴之詐欺犯嫌，應認不能證乙犯罪，而諭知如主文所示之判決
      。
據上論斷，應依刑事訴訟法第三百零一條第一項，判決如主文。
本案經檢察官郭麗娟到庭執行職務。
中    華    民    國     八十八     年      十      月      二十七      日
                                  臺灣高雄地方法院刑事第三庭
                                      法  官  周  志  賢
右正本證乙與原本無異。
如不服本判決，應於判決送達後十日內，向本院提出上訴狀。
                                      書記官  蔡  文  現
中    華    民    國     八十八     年      十      月      二十七      日


司法院資訊處製作；財團法人民間司法改革基金會備份。
